【裁判字號】    97,交聲,1229
【裁判日期】    970909
【裁判案由】    違反道路交通管理處罰條例聲明異議
【裁判全文】
臺灣臺北地方法院交通事件裁定        97年度交聲字第1229號
原處分機關  臺北市交通事件裁決所
異  議  人
即受處分人  甲○○
上列受處分人因違反道路交通管理處罰條例案件，對於台北市交
通事件裁決所於中華民國97年4月10日所為之處分（原處分案號：
北市裁二字第裁22-1AD005174號），聲明異議，本院裁定如下：
    主  文
異議駁回。
    理  由
一、按在設有殘障者專用停車標誌處所，非殘障用車不得停放，
    道路交通安全規則第112條第1項第5款定有明文；又汽車駕
    駛人停車時，於身心障礙專用停車位違規停車，處600元以
    上1200元以下罰鍰，道路交通管理處罰條例第56條第1項第
    10款亦著有明文。
二、本件受處分人即異議人甲○○所有BCA-255號重型機車於民
    國97年1月3日9時32分在臺北市○○○路○段違規停車，經舉
    發「於身心障礙專用停車位違規停車」之違規，原處分機關
    依道路交通管理處罰條例第56條第1項第10款、違反道路交
    通管理事件統一裁罰基準表之規定，裁處受處分人新臺幣12
    00元罰鍰。
三、受處分人固坦認被舉發當時，其所有之BCA-255號普通重型
    機車系停放在身心障礙專用停車格內，惟否認有何違規停車
    之情事，辯稱：伊原停放在普通停車格，本件雖無明確提供
    證實物證，但確是被別人移動的，停車旁的大樓正在施工，
    可能是該輛機車因廢棄物置放遭到他人所移動到殘障停車格
    云云。
四、經查：
(一)受處分人所有之BCA-255號重型機車並未依法領取「身心障
    礙專用停車位識別證明」，且系爭車輛並未經任何改製、亦
    非為經監理單位檢驗合格之特製車，非屬殘障用車，惟受處
    分人仍於97年1月3日早上9時32分，將上開機車停放於身心
    障礙專用停車格之事實，有舉發本件違規之原處分機關97年
    4月10日北市裁二字第裁22-1AD005174號裁決書在卷可稽，
    亦為受處分人所坦認，其違規之事實明確，舉發單位以其「
    於身心障礙專用停車位違規停車」而掣單告發，並無不合。
(二)受處分人雖稱其機車係遭大樓施工之工人移位云云，惟其並
    無法提出任何證據，尚難使本院認其上開機車確係遭他人從
    一般停車格移位至身心障礙專用停車格之事實為真，況台北
    市停車管理處（下稱停管處）舉發違反道路交通管理處罰條
    例所列之違規事實，本質上為行政處分，係公務員基於職務
    上權力，依法就特定之具體事件所為具有公法上效果之單方
    行政行為，基於公務員為公法上行為具有公信力之原則，該
    行政處分當可被推定為真正，從而，受處分人既未能提出相
    關證據以供調查，本院經查亦無任何證據足資證明其有捏造
    事實違法取締之情事，則停管處本其維護交通秩序職責所為
    之舉發，自應受到合法、正確之推定，受處分人片面辯稱其
    原本係停放在合法機車停車格內，後來被他人移位至身心殘
    障專用停車格云云，尚難採信。本件事證明確，受處分人之
    違規行為堪以認定。
五、綜上所述，受處分人上開機車確有前開之違規行為，原處分
    機關依道路交通管理處罰條例第56條第1項第10款及違反道
    路交通管理事件統一裁罰標準表之規定裁處受處分人罰鍰12
    00元核無違誤，本件受處分人之異議為無理由，自應將其異
    議駁回。
據上論斷，應依道路交通案件處理辦法第19條，裁定如主文。
中    華    民    國    97    年    9     月     9    日
                              交通法庭法  官  沈君玲
以上正本證明與原本無異
如不服本裁定應於送達後5日內向本院提出抗告狀
                                      書記官  劉麗英
中    華    民    國    97    年    9     月     9    日


司法院資訊處製作；財團法人民間司法改革基金會備份。
